【裁判字號】    91,訴,3190
【裁判日期】    920320
【裁判案由】    損害賠償
【裁判全文】
臺灣臺中地方法院民事判決  九十一年訴字第三一九○號
    原      告  乙○○
    被      告  甲○○
右當事人間請求損害賠償事件，本院判決如左：
    主      文
被告應給付原告新台幣壹萬玖仟柒佰柒拾壹元，及自民國九十一年四月三十日起至清
償日止，按年息百分之五計算之利息。
原告其餘之訴駁回。
訴訟費用由被告負擔七十分之一；餘由原告負擔。
本判決原告勝訴部分，於原告以新台幣陸仟陸佰元為被告供擔保後，得假執行。
原告其餘假執行之聲請駁回。
    事      實
甲、原告方面：
一、聲明：被告應給付原告新台幣（下同）一百四十三萬八千三百八十八元，並願供
    擔保請准為假執行之宣告。
二、陳述：
  (一)被告與訴外人楊美菁擬協議分手，相約於民國九十年五月二十六日晚間，於台中
    市○○街七十五巷一號前商談分手事宜，原告遂陪同楊美菁在場，以免會談場面
    失控。同日晚間十一時許被告抵達該處，因楊美菁欲向被告取回交往中所攝之寫
    真照片，然遭被告所拒，原告在旁見狀即出手拉住被告衣襟，要求被告將照片交
    還楊美菁，詎料被告竟基於傷害故意，徒手與原告發生拉扯，並出拳毆擊原告左
    眼部，致原告受有左眼瞼撕裂傷約二Ｘ三公分之傷害，胸部亦留有抓痕。
  (二)原告受傷後，支付醫藥費五千二百四十元，且日後須進行顏面整型，費用預估為
    十五萬元，合計十五萬五千二百四十元。
  (三)原告因眼部受傷嚴重，共休養八日，不能工作。原告每月收入肆萬壹仟捌佰零伍
    元，因受傷而損失收入一萬一千一百四十八元，且日後將進行顏面整型手術，預
    估整個手術療程共費時八日，將再受薪資損失一萬二千元。以上薪資損失合計二
    萬三千一百四十八元。
  (四)原告因身體受傷，精神肉體所受痛苦甚大，參加後備軍人教育召集並因而不能服
    勤務而遭驗退，且因而破相，日後須進行整型手術，故請求非財產上損害金額一
    百萬元。
三、證據：提出診斷證明書一件、後備軍人教育召集驗退證明書一件、醫療費用單據
    十四件、薪資明細表二件、新安產物保險股份有限公司員工請假證明書一件、相
    片八紙。
乙、被告未於言詞辯論期日到場，亦未提出書狀作何聲明或陳述。
丙、本院依職權調閱本院九十一年度中簡上字第一二三號、九十一年度中簡字第一五
    三號傷害案件刑事卷宗，並向財團法人中國醫藥學院附設醫院函查原告所受傷害
    之病情說明及醫療明細，及調閱兩造所得及財產資料。
    理      由
一、本件被告經合法通知，未於言詞辯論期日到場，核無民事訴訟法第三百八十六條
    各款所列情形，爰依原告之聲請，由其一造辯論而為判決。
二、本件原告主張：緣被告與訴外人係楊美菁相約於九十年五月二十六日晚間，於台
    中市○○街七十五巷一號前商談分手事宜，原告並陪同楊美菁在場，以免會談場
    面失控。同日晚間十一時許被告抵達該處，因楊美菁欲向被告取回交往中所攝之
    寫真照片，然遭被告所拒，原告在旁見狀即出手拉住被告衣襟，要求被告將照片
    交還楊美菁，詎料被告竟基於傷害故意，徒手與原告發生拉扯，並出拳毆擊原告
    左眼部，致原告受有左眼瞼撕裂傷約二Ｘ三公分之傷害，胸部亦留有抓痕等情，
    業據其提出診斷證明書為證，又被告因上開傷害案件，經本院九十一年度中簡上
    字第一二三號、九十一年度中簡字第一五三號判處拘役四十日，如易科罰金，以
    三百元（即新臺幣九百元）折算一日確定，有上開刑事判決書為證。被告經合法
    通知，未於言詞辯論期日到場爭執，亦未提出書狀作何聲明或陳述，另被告已於
    相當時期受合法之通知，亦未提出準備書狀作任何爭執，依民事訴訟法第二百八
    十條第三項規定，準用同條第一項規定，視同自認原告主張之事實，自堪信原告
    之主張為真實。
三、按因故意或過失，不法侵害他人之權利者，負損害賠償責任，民法第一百八十四
    條第一項前段定有明文。被告不法侵害原告之身體，既經認定，原告依侵權行為
    之法律關係請求賠償因此所受之損害，即屬有據。原告請求被告賠償費用，是否
    應予准許，分述如次：
  (一)醫療費十五萬五千二百四十元部份：原告提出醫療費用收據十四紙，經核其費用
    合計五千二百四十元，惟查其中證明書費合計一千六百五十元，並非醫療上之支
    付，均不應准許，其餘醫療費三千五百九十元，依原告所受傷害及各收據載明醫
    療費別，自屬治療上之必要費用，應由被告賠償原告；惟原告主張其左眼部分須
    進行顏面整型，費用預估為十五萬元等語，並未提出相符之證據以佐其說，且本
    院九十一年十月二十九日言詞辯論期日當庭勘驗結果，原告左眼之疤痕極淡，僅
    依稀可見輕微皺痕，並無明顯疤痕，經核與原告九十二年三月六日提出照片相符
    ，則依原告左眼所受傷害之現況以觀，尚不能認為有整型之必要，原告此部分之
    主張，即無可採。故原告請求醫療費十五萬五千二百四十元部份，在三千五百九
    十元範圍內，應予准許，超過部分，均不應准許。
  (二)薪資損失二萬三千一百四十八元部分：原告主張因受傷請假休養八日等情，固據
    原告提出新安產物保險股份有限公司員工請假證明書一件為證，惟查上開證明書
    記載：「於民國九十年五月二十八日起至九十年五月三十日止，因受傷請假休養
    ，於九十年六月十一日起至九十年六月十五日止，因國軍教育召集請公假」，足
    見原告因本件傷害而請假休養之期間前後共計三日，又原告在九十年六月十一日
    起至九十年六月十五日止雖再度請假五日，惟因逢國軍教育召集請公假，即毋庸
    再扣薪資，故本件原告請求薪資之損失，即應以三日之薪資計算；而原告在新安
    產物保險股份有限公司任職，原告受傷時每月薪資約四萬一千八百零五元，亦有
    薪資明細表一件可證，故原告因請假三日所受之損失，其計算為四千一百八十一
    元（計算式：41805÷30×3＝4181，元以下四捨五入）。惟原告主張日後將進行
    顏面整型手術，並未提出相符之證據以佐其說已如前述，原告主張其預估將因而
    再受有八日不能工作之薪資損失一萬二千元云云，亦未提出與此相符之證據，應
    無可採。故原告請求薪資損失二萬三千一百四十八元部份，在四千一百八十一元
    範圍內，應予准許，超過部分，均不應准許。
  (三)精神慰藉金一百萬元部分：按慰撫金數額之酌定應斟酌加害行為、加害人之身分
    、地位、家庭經濟或能力，請求人所受痛苦之程度等一切情狀。本院衡以原告受
    被告出拳毆擊左眼部，致受有左眼瞼撕裂傷約二Ｘ三公分之傷害，在九十年五月
    二十七日凌晨至中國醫藥學院附設醫院急診就醫，在五月二十八日至同年六月七
    日仍陸續在該院門診，自受有痛苦，又原告係六十三年二月五日生，在新安產物
    保險股份有限公司任職，被告係五十九年九月二十五日生，係國民小學教師，均
    有穩定之職業及收入，且本件雙方係因被告與訴外人楊美菁協議分手，為商談分
    手事宜發生拉扯致釀事故之事發經過等一切情狀，認原告請求精神慰撫金一百萬
    元，尚屬過高，應核減為一萬二千元，方屬公允，逾此數額之請求，為無理由。
  (四)綜上所述，原告依侵權行為之法律關係，請求被告給付原告一萬九千七百七十一
    元（計算式：3590＋4181＋12000＝19771），及自民國九十一年四月三十日起至
    清償日止，按年息百分之五計算之利息，為有理由，應予准許；逾此部分，則屬
    無據，應予駁回。
四、原告陳明願供擔保，聲請宣告假執行，經核其勝訴部份，核無不合，爰酌定相當
    之擔保金額宣告之；其餘假執行之聲請，因訴之駁回而失所附麗，不予准許。
五、據上論結，本件原告之訴為一部有理由，一部無理由，依民事訴訟法第三百八十
    五條第一項前段、第七十九條但書、第三百九十條第二項判決如主文。
中      華      民      國    九十二    年      三      月    二十      日
                                        臺灣臺中地方法院民事第三庭
~B法      官  林慧貞
右為正本，係照原本作成。
如不服本判決，應於判決送達後二十日內，向本院提出上訴狀。
中      華      民      國    九十二    年      三      月    二十      日
~B法院書記官


司法院資訊處製作；財團法人民間司法改革基金會備份。
